【裁判字號】    89,上易,3790
【裁判日期】    890825
【裁判案由】    竊盜
【裁判全文】
臺灣高等法院刑事判決                  八十九年度上易字第三七九號
    上  訴  人  臺灣新竹地方法院檢察署檢察官
    被      告  乙○○
右上訴人，因被告竊盜案件，不服臺灣新竹地方法院，八十九年度易字第八三一號，
中華民國八十九年八月二十五日第一審判決（聲請簡易判決案號：臺灣新竹地方法院
檢察署八十九年度偵字第四九二號，原審認不宜以簡易判決處刑，改依通常程序審理
）提起上訴，本院判決如左：
    主    文
原判決撤銷。
乙○○攜帶兇器竊盜，累犯，處有期徒刑柒月。
扳手壹支沒收。
    事    實
一、乙○○曾犯竊盜罪，經原審法院判處有期徒刑八月確定，於民國八十七年一月二
    十四日執行完畢，仍不知悔改。復因其所購買之ＪＭ－八六六五號自小客車價款
    未繳清，致原車主將該車之車牌收回繳銷，無法使用。乙○○竟意圖為自己不法
    之所有，於八十九年一月一日上午八時許，在新竹縣竹東鎮○○路旁，以自備客
    觀上足對人之生命、身體、安全構成威脅，具有危險性之兇器扳手一支，竊取甲
    ○○所有停放於路旁之ＳＰ－五二二二號自小客車車牌二面（待繳銷），旋將之
    懸掛於其所有ＪＭ－八六六五號自小客車上矇混。嗣於同年月十六日二十時許，
    在國道三號公路南向八七公里處超速違規，為警攔車稽查，始得知上情，並當場
    扣得ＳＰ－五二二二號贓車牌二面。
二、案經內政部警政署國道公路警察局第六警察隊報請台灣新竹地方法院檢察署檢察
    官聲簡易判決，原審認不宜以簡易判決處刑，改依通常程序審理。
    理    由
一、訊據被告乙○○對前開事實坦承不諱，且於警訊及偵查中供認在卷，復經警查扣
    之ＳＰ－五二二二號贓車牌二面及車籍作業系統查詢認可資料附卷可稽。被告雖
    於原審中辯稱：伊見車已撞毀，以為車牌為他人所遺棄等語及車主甲○○、其夫
    （實際所有人）黃遠飛於原審中均證謂：該車早已撞毀無法修理，且車牌亦因牌
    照到期而被註銷，車牌乃不要云云，惟查被告係以扳手竊取該二面車牌，而非車
    輛，又車牌係監理站所核發，而汽車所有人使用註銷之牌照行駛，應依道路交通
    管理處罰條例第十二條第一項第四款規定，處一千二百元以上二千四百元以下，
    並禁止其行駛。本案被告竊取之車牌，雖係原車主將車牌連同自小客車停放於路
    邊，但並不表示車牌已屬無主物，仍須委託清潔公司託運處理報廢車輛並將已註
    銷之車牌按照程序繳回監理機關，均非可任意棄置、拋棄。被告竊取而懸掛於自
    小客車上違規使用，自有竊盜為自己不法所有之意圖。被告於原審中所辯乃卸責
    之詞，不足採信。事證明確，被告犯行堪以認定。
二、查被告意圖為自己不法之所有，以自備客觀上足對人之生命、身體、安全構成威
    脅，且有危險性之兇器扳手一支，竊取車牌二面，係犯刑法第三百二十一條第一
    項第三款之攜帶兇器竊盜罪。檢察官起訴引用刑法第三百二十條第一項之竊盜罪
    嫌，尚有未洽，起訴法條，應予變更。次查被告曾犯竊盜罪，經原審法院判處有
    期徒刑八月確定於八十七年一月二十四日執行完畢，有本院被告全國前案紀錄表
    附卷足憑，且經被告供明在卷。於五年內再犯有期徒刑之本罪，成立累犯，應加
    重其刑。
三、原審未詳加審究，遽為被告無罪之判決，尚有未合。檢察官上訴核有理由，自應
    由本院將原判決撤銷。爰審酌被告竊取車牌之目的、手段及其犯罪後態度良好等
    一切情狀，從輕量處如主文第二項所示之刑。被告行竊之扳手一支係被告所有，
    雖未扣案，然不能證明已滅失，依法併予宣告沒收。
據上論斷，應依刑事訴訟法第三百六十九條第一項前段、第三百六十四條、第三百條
、第二百九十九條第一項前段，刑法第三百二十一條第一項第三款、第四十七條、第
三十八條第一項第二款，判決如主文。
本案經檢察官陳文禮到庭執行職務。
中    華    民    國    八十九    年     十一       月     十四         日
                          臺灣高等法院刑事第四庭
                              審判長法  官  蔡  永  昌
                                    法  官  徐  昌  錦
                                    法  官  許  宗  和
右正本證明與原本無異。
不得上訴。
                                    書記官  游  桂  
中    華    民    國    八十九    年     十一       月     十五         日
附錄：本案論罪科刑法條全文
刑法第三百二十一條
犯竊盜罪而有左列情形之一者，處六月以上五年以下有期徒刑：
三、攜帶兇器而犯之者。


司法院資訊處製作；財團法人民間司法改革基金會備份。
